【裁判字號】    94,簡上,122
【裁判日期】    950120
【裁判案由】    違反毒品危害防制條例
【裁判全文】
臺灣新竹地方法院刑事判決             94年度簡上字第122號
上  訴  人  臺灣新竹地方法院檢察署檢察官
被      告  甲○○
上列上訴人因被告違反毒品危害防制條例案件，不服本院新竹簡
易庭九十四年度竹簡字第七九九號，中華民國九十四年九月三十
日所為之第一審簡易判決（聲請案號：臺灣新竹地方法院檢察署
九十三年度毒偵緝字第一三六九、一四０四號），提起上訴，並
移送併案審理（九十四年度毒偵字第二００一號），本院管轄第
二審之合議庭判決如下：
    主  文
原判決撤銷。
甲○○連續施用第二級毒品，累犯，處有期徒刑陸月，如易科罰
金，以佰元折算壹日。
扣案第二級毒品安非他命共拾陸小包（共毛重捌點肆公克）、含
有安非他命之殘渣袋個（已無法析離化驗），均沒收銷燬；安
非他命吸食器共捌組，沒收。
    事  實
一、甲○○曾於民國八十八年間因施用第二級毒品安非他命案件
    ，經本院依聲請以八十八年度毒聲字第二七四六號裁定送觀
    察、勒戒後，認無繼續施用毒品之傾向，經臺灣新竹地方法
    院檢察署檢察官以八十八年度偵字第四八三號為不起訴處分
    確定；復於九十年間，因施用毒品案件，經本院再依聲請以
    九十一年度毒聲字第二一七號裁定送觀察、勒戒後，認無繼
    續施用毒品傾向，經臺灣新竹地方法院檢察署檢察官以九十
    年度毒偵字第一八六三號（原審判決誤載為八十九年度毒偵
    字第一八六三號）為不起訴處分確定；再於九十二年間，因
    施用第二級毒品安非他命案件，經本院又依聲請以九十二年
    度毒聲字第一九三、二八０號裁定令入戒治處所施予強制戒
    治一年，並另經本院於九十二年六月十一日以九十二年度易
    字第三六０號判決判處有期徒刑三月，在同年七月三日確定
    ，甫於九十三年四月八日縮刑期滿執行完畢，嗣因毒品危害
    防制條例修正而於同年一月九日視為強制戒治執行完畢。
二、詎甲○○因仍無法戒斷毒癮，又另行基於施用第二級毒品安
    非他命之概括犯意，於強制戒治執行完畢釋放後五年內之九
    十四年一月間某日起至同年八月十五日下午四時許止，分別
    在新竹縣竹東鎮二重埔之友人處及新竹縣竹北市○○路○段
    八七五號住處內等地，以將第二級毒品安非他命放在玻璃球
    內燒烤以吸取其產生的煙霧之方式，平均二天施用一次之頻
    率，連續施用第二級毒品安非他命多次，嗣分別於：(1)九十
    四年七月九日凌晨二時許，在新竹縣竹東鎮○○路○段與竹
    中路路口與友人彭滌鈞、邱華光一同為警攔查（彭滌鈞、邱
    華光二人涉嫌部分，另案偵查），並在其駕駛之車號三Ｆ─
    六三００號自小客車內查獲第二級毒品安非他命十一包（共
    毛重五．九公克）、其所有之吸食器一組，(2)同年月十四日
    晚上十一時十分許，在新竹縣竹東鎮○○路四六號「竹東汽
    車修車廠」內與友人胡金春一同被警查獲，並扣得第二級毒
    品安非他命四包（共毛重一．八公克）、其所有之吸食器五
    組，(3)同年八月十九日凌晨二時許，在新竹縣芎林鄉○○路
    ○段五二五巷二九弄十二號與彭滌鈞再次一同被警查獲，並
    在電玩機檯之退幣口內扣得第二級毒品安非他命一包（毛重
    ０．七公克）、含有安非他命之殘渣袋三個（已無法析離化
    驗）及其所有之吸食器二組，而得悉上情。
二、案經新竹縣警察局移送暨新竹市警察局第二分局報告臺灣新
    竹地方法院檢察署檢察官偵查聲請簡易判決處刑及移送併案
    審理。
    理  由
一、認定犯罪事實所憑之證據及認定之理由：
（一）訊據被告甲○○於偵查中及本院審理時所為之自白：坦承
      其確實有於上揭時、地，多次施用第二級毒品安非他命之
      事實。
（二）被告分別於九十四年七月九日（尿液檢體編號B253）、同
      年月十五日（尿液檢體編號B261）、同年八月十九日（尿
      液檢體編號GＺ0000000000），三次為警查獲後所親自採集
      、封瓶之尿液，經分別送檢驗結果均確呈安非他命陽性反
      應，有臺灣檢驗科技股份有限公司於九十四年七月二十二
      日、同年月二十八日、同年九月十二日出具之濫用藥物尿
      液檢驗報告三份（分別附於九十四年度毒偵字第一三六九
      號卷第六十三頁、九十四年度毒偵字第一四０四號卷第五
      十九頁、本院卷第二十二頁）及新竹市警察局辦理煙毒、
      麻醉藥品案反液送驗受檢人真實姓名代號對照表暨送驗登
      記簿二份（分別附於九十四年度毒偵字第一三六九號卷第
      六十二頁、九十四年度毒偵字第一四０四號卷第五十八頁
      ）、毒品人口到場採尿名冊一份（附於本院卷第二十一頁
      ）在卷為憑，證明被告於警訊時所親自所採集、封瓶之尿
      液，經送驗結果，確實呈現第二級毒品安非他命類陽性反
      應之事實。
（三）證人即與被告在上開事實二中(1)、(2)、(3)所示之時地一同
      為警查獲之彭滌鈞、邱華光、胡金春三人，分別對於被告
      有施用毒品安非他命及持有毒品安非他命與吸食工具等之
      供述，證明被告應確實有施用毒品安非他命之行為。
（四）被告三次為警查獲時所分別扣得之：(1)第二級毒品安非他
      命十一小包（共毛重五．九公克）、其所有之吸食器一組
      ，(2)第二級毒品安非他命四包（共毛重一．八公克）、其
      所有之吸食器五組，(3)第二級毒品安非他命一包（毛重０
      ．七公克）、含有安非他命之殘渣袋三個（已無法析離化
      驗）及其所有之吸食器二組等物，證明被告確有施用毒品
      安非他命之犯行。
（四）法務部全國檢察官線上查詢刑案人犯在監所最新資料報表
      、臺灣新竹地方法院檢察署刑案資料查註紀錄表、臺灣高
      等法院被告前案紀錄表等：證明被告係於受觀察、勒戒處
      分執行完畢釋放後五年內，再犯本件施用第二級毒品之犯
      罪事實。
    被告之自白核與事實相符。綜上所述，本件事證已臻明確，
    被告之犯行洵堪認定，應予依法論科。
二、論罪與科刑：
（一）罪名─核被告甲○○所為，係犯毒品危害防制條例第十條
      第二項之施用第二級毒品罪；其持有毒品安非他命之低度
      行為，應為其施用毒品安非他命之高度行為所吸收，不另
      論罪。
（二）連續犯─被告先後多次施用安非他命之犯行，時間緊接、
      手法雷同，所犯係基本犯罪構成要件相同之罪，顯係基於
      概括之犯意反覆為之，應依刑法第五十六條連續犯之規定
      論以一連續施用第二級毒品罪，並依法加重其刑。
（三）累犯─被告甲○○曾因施用毒品，經本院於九十二年六月
      十一日以九十二年度易字第三六０號判決判處有期徒刑三
      月，在同年七月三日確定，甫於九十三年四月八日縮刑期
      滿執行完畢，有臺灣新竹地方法院檢察署刑案資料查註紀
      錄表及臺灣高等法院全國前案紀錄表各一份在卷足參，其
      於受有期徒刑之執行完畢後五年以內再犯本件有期徒刑以
      上之罪，為累犯，依刑法第四十七條規定遞加重其刑。
（四）撤銷原判決而改判之理由─原審據以論罪科刑固非無見，
      惟被告除原審所認定被告於九十四年一月間某日起至同年
      七月十三日某時許止，有多次施用安非他命毒品之犯行外
      ，被告自同年七月十三日起至同年八月十五日下午四時許
      ，復仍以每二天一次之頻率，連續多次施用安非他命毒品
      多次，而為警再於同年八月十九日所查獲，原審未及審酌
      此部分之犯行，尚有未洽，上訴人之上訴有理由，應將原
      判決撤銷改判。
（五）量刑─爰審酌被告因無法戒除毒癮而一再犯罪，其所為係
      戕害自身身心健康，犯罪手段、情節及所生危害亦尚非重
      大，且犯罪後坦承犯行，態度良好，查獲次數為三次，施
      用毒品期間約為七個月等一切情狀，量處如主文所示之刑
      ，並諭知易科罰金之折算標準，以資懲儆。
（六）扣案物沒收銷燬─
    1.扣案之第二級毒品安非他命共十六包（共毛重八．四公克
      ）及含有安非他命之殘渣袋三個（已無法析離化驗），均
      應依毒品危害防制條例第十八條第一項前段之規定沒收銷
      燬。
    2.扣案安非他命吸食器共八組，被告坦承係為其所有、供本
      件施用安非他命毒品所用之物，均應依刑法第三十八條第
      一項第二款之規定宣告沒收。
（七）檢察官以九十四年度毒偵字第二００一號移送併案審理部
      分，與起訴部分有連續犯之裁判上一罪關係，並經檢察官
      於本院審理程序時以言詞擴張此部分之犯罪事實，本院自
      應併予審理，附此敘明。
三、適用之法律：
（一）刑事訴訟法第四百五十五條之一第一項、第三項、第三百
      六十九條第一項前段、第三百六十四條、第二百九十九條
      第一項前段。
（二）毒品危害防制條例第十條第二項、第十八條第一項前段，
      刑法第十一條、第五十六條、第四十七條、第四十一條第
      一項前段、第三十八條第一項第二款，罰金罰鍰提高標準
      條例第二條，判決如主文。
本案經檢察官傅伊君到庭執行職務。
中    華    民    國    95    年    1     月    20    日
              刑事第六庭  審判長法  官   遲中慧
                                法  官   魏瑞紅
                                法  官   林昌義
以上正本證明與原本無異。
不得上訴。
中    華    民    國    95    年    1     月    20    日
                                書記官   黃旭淑
附錄本案論罪科刑法條全文：
毒品危害防制條例第十條第二項
施用第二級毒品者，處三年以下有期徒刑。


司法院資訊處製作；財團法人民間司法改革基金會備份。
